臺灣臺中地方法院民事判決      
 110年度中簡字第2907號
原      告  邱美芬  
被      告  易理仕  
上列當事人間請求給付合會會款事件，本院於民國110年11月17
日言詞辯論終結，判決如下：
    主       文
被告應給付原告新臺幣390,000元，及自民國110年11月5日起至
清償日止，按週年利率百分之5 計算之利息。
訴訟費用由被告負擔。
本判決原告勝訴部分得假執行。
    事實及理由
一、原告主張：原告前於民國105年間參與被告發起之合會，共2
    會，惟經被告於106年4月告知前開合會不能繼續進行，惟原
    告為尚未得標之會員，故經雙方協議結果，被告同意交付原
    告共新臺幣（下同）140萬元會款，被告起初雖依約於109年
    3月起陸續還款，然至109年9月後即未再還款，尚有39萬元
    款項未償還，遲付之數額已達兩期總額，爰以起訴狀繕本送
    達為催告被告還款之意思表示，並依民法第709條之9第1項
    之法律關係，請原告償還前開款項，及聲明：如主文所示。
二、被告則以：被告有還款之誠意，然因新冠肺炎爆發，而無力
    還款等語，資為抗辯。並聲明：原告之訴駁回。
三、本院之判斷
  1.按會首或已得標會員依第1項規定應平均交付於未得標會員
    之會款遲延給付，其遲付之數額已達兩期之總額時，該未得
    標會員得請求其給付全部會款。民法第709條之9第3項定有
    明文。查原告主張之前開事實，被告所不爭執，既被告自10
    9年9月後即未依約交付會款，則其遲付之數額已達兩期，揆
    諸上開規定，原告主張被告應給付全部會款，即屬有據。
　2.末按「給付無確定期限者，債務人於債權人得請求給付時，
    經其催告而未為給付，自受催告時起，負遲延責任。其經債
    權人起訴而送達訴狀，或依督促程序送達支付命令，或為其
    他相類之行為者，與催告有同一之效力。」「遲延之債務，
    以支付金錢為標的者，債權人得請求依法定利率計算之遲延
    利息。」「應付利息之債務，其利率未經約定，亦無法律可
    據者，週年利率為百分之五。」民法第229條第2項、第233
    條第1項前段及第203條分別定有明文。本件原告係請求被告
    給付合會之全部會款，本無確定給付期限，自須經催告始得
    要求被告負遲延責任。本件原告未證明起訴前業經催告被告
    給付，自應以本件起訴狀繕本送達被告為催告之意思表示及
    證明，而本件起訴狀繕本於110年11月4日送達被告，有本院
    送達證書附卷可參，揆諸上開規定，被告應自翌日即110年1
    1月5日起負遲延責任之起算日。 從而，原告依合會之法律
    關係，請求被告給付如主文所示之金額及利息，為有理由，
    應予准許。
四、本件適用簡易訴訟程序，所為被告敗訴部分應依職權宣告 
    假執行。
五、訴訟費用負擔之依據：民事訴訟法第78條。
中　　華　　民　　國　　110 　年　　11　　月　　30　　日
                  臺灣臺中地方法院臺中簡易庭
                              法  官  陳航代
以上為正本，係照原本作成。
如不服本判決，應於送達後20日內，向本院提出上訴狀並表明上
訴理由，如於本判決宣示後送達前提起上訴者，應於判決送達後
20日內補提上訴理由書（須附繕本）。如委任律師提起上訴者，
應一併繳納上訴審裁判費。 
中　　華　　民　　國　　110 　年　　12　　月　　2 　　日
                              書記官  廖鳳美